臺灣高等法院臺中分院刑事判決
                                    111年度上訴字第721號
上  訴  人
即  被  告  黃亮董


選任辯護人  郭德進律師
上列上訴人即被告因違反毒品危害防制條例案件，不服臺灣臺中
地方法院110年度訴字第1156號中華民國111年2月17日第一審判
決（起訴案號：臺灣臺中地方檢察署110年度偵字第6208號），
提起上訴，本院判決如下：
    主  文
上訴駁回。
    犯罪事實
一、甲○○知悉愷他命係毒品危害防制條例第2條第2項第3款規定
    列管之第三級毒品，不得非法販賣，竟意圖營利，基於販賣
    第三級毒品犯意，於民國109年9月28日上午9時15分許，先
    以不詳行動電話1支連結網際網路，以微信通訊軟體暱稱「L
    AKING」，刊登、發送內容有「鐵觀音進口服飾。數量有限
    ！趕緊搶購。2：5000」等販賣愷他命之廣告訊息，經甲○○
    上網瀏覽後，即以微信通訊軟體暱稱「張」，與甲○○所持之
    上開行動電話聯絡，達成以新臺幣（下同）5000元之價格買
    賣愷他命2公克之約定，並相約在臺中市○○區○○路000○0號前
    進行毒品交易，甲○○遂於109年9月28日晚間6時48分許，駕
    駛向不知情之黃譯學（所涉販賣第三級毒品罪嫌，業經臺灣
    臺中地方檢察署檢察官以109年度偵字第30719號、110年度
    偵字第6208號為不起訴處分確定）借得車牌號碼000-0000號
    白色自用小客車前往上開約定地點，以5000元之價格，販賣
    愷他命1包予甲○○，並收受甲○○交付之購毒價金5000元。旋
    甲○○駕車離去，而甲○○則為警查獲
　　，並扣得甫向甲○○購得之愷他命1包（驗餘淨重1.7491公克
    ）。
二、甲○○另明知4-甲基甲基卡西酮、甲基-N,N-二甲基卡西酮均
    係毒品危害防制條例第2條第2項第3款規定列管之第三級毒
    品，不得非法販賣，竟意圖營利，基於販賣第三級毒品而混
    合二種以上毒品之犯意，於109年9月28日某時，先以上開行
    動電話連結網際網路，以微信通訊軟體暱稱「糖村」，刊登
    、發送內容有「新飲品上市了。飲品一律500。小丑女」等
    販賣毒品咖啡包之廣告訊息，經乙○○上網瀏覽後，即於109
    年9月28日下午6時52分許，以微信通訊軟體暱稱「讚讚
　　」與甲○○所持之上開行動電話聯絡，達成以1000元之價格買
    賣含上開毒品成分之毒品咖啡包2包之約定，並相約在臺中
    市○○區○○○路0段000號前進行毒品交易，甲○○遂於109年9月2
    8日晚間7時43分許，駕駛向黃譯學借得之前開白色自用小客
    車前往上開約定地點，以1000元之價格，販賣上開毒品咖啡
    包2包予乙○○，並收受乙○○交付之購毒價金
　　1000元。旋甲○○駕車離去，而乙○○則為警查獲，並扣得甫向
    甲○○購得之毒品咖啡包2包（推估檢驗前總淨重7.1048公克
    ，4-甲基甲基卡西酮總純質淨重約0.4405公克）。
三、案經臺灣臺中地方檢察署檢察官指揮臺中市政府警察局第二
    分局移送臺灣臺中地方檢察署檢察官偵查起訴。
    理  由
一、證據能力之說明：
  ㈠被告以外之人於審判外之陳述，雖不符刑事訴訟法第159條之
    1至第159條之4之規定，而經當事人於審判程序同意作為證
    據，法院審酌該言詞陳述或書面陳述作成時之情況，認為適
    當者，亦得為證據；當事人、代理人或辯護人於法院調查證
    據時，知有刑事訴訟法第159條第1項不得為證據之情形，而
    未於言詞辯論終結前聲明異議者，視為有前項之同意，刑事
    訴訟法第159條之5定有明文。經查，檢察官、上訴人即被告
    甲○○（下稱被告）及其選任辯護人對本院下述所引用之證據
    ，均表示沒有意見，同意有證據能力（見本院卷第43至44頁
    ），本院審酌該等證據之取得過程並無不當，且無證明力明
    顯過低之瑕疵，復與本案待證事實間具有相當之關聯性
　　，以之為本案證據尚無不當，認得為本案之證據，是依刑事
    訴訟法第159條之5之規定，均有證據能力。
　㈡關於本判決以下所引用之非供述證據，與本案待證事實均具
    有關連性，亦無證據證明係實施刑事訴訟程序之公務員因違
    背法定程序或以不法方式所取得，當有證據能力，復經本院
    審理時，提示並告以要旨，使當事人充分表示意見，自得為
    證據使用。
二、認定犯罪事實所憑之證據及理由：
　  訊據被告固坦承於上開時間，有駕駛向證人黃譯學借得之車
    牌號碼000-0000號白色自用小客車前往前開地點，與證人甲
    ○○、乙○○見面等事實；惟矢口否認有何上開犯行，辯稱：我
    當時是接到白牌計程車的訂單，叫我過去那邊載客人，我依
    約過去，證人甲○○、乙○○都說不要坐車了，我就開走了，並
    未販賣毒品云云。惟查：
　㈠被告於109年9月28日晚間6時48分許，駕駛向證人黃譯學借得
    之車牌號碼000-0000號白色自用小客車前往臺中市○○區○○路
    000○0號前，有與證人甲○○見面，旋被告駕車離去
　　，證人甲○○則為警查獲，並扣得證人甲○○持有之愷他命1包
    （驗餘淨重1.7491公克）；嗣被告復於109年9月28日晚間7
    時43分許，駕駛該車前往臺中市○○區○○○路0段000號前，有
    與證人乙○○見面，旋被告駕車離去，證人乙○○則為警查獲，
    並扣得證人乙○○持有而含上開毒品成分之毒品咖啡包2包（
    推估檢驗前總淨重7.1048公克，4-甲基甲基卡西酮總純質淨
    重約0.4405公克）等事實，業據被告於警詢及原審、本院準
    備程序、審理時供述明確，核與證人甲○○於偵查及原審審理
    （見臺灣臺中地方檢察署109年度他字第
　　8059號卷【下稱他卷】第183至185頁；原審卷第159至182頁
    ）、證人乙○○於偵查及原審審理（見他字第8059號卷第193
    至196頁；原審卷第159至182頁）、證人黃譯學於警詢及偵
    查（見臺灣臺中地方檢察署110年度偵字第6208號卷【下稱
    偵卷】第55至71、79至83頁；原審卷第53至56頁）、證人即
    該車原車主鄭如芳於警詢時具結（見偵卷第187至191頁）證
    述之情節大抵相符，並有臺中市政府警察局第二分局110年9
    月1日中市警二分偵字第1100036555號函暨檢附之員警職務
    報告書（見原審卷第73至76頁）、衛生福利部草屯療養院10
    9年9月30日草療鑑字第1090900499號鑑驗書（見偵卷第111
    頁）、衛生福利部草屯療養院109年9月30日草療鑑字第1090
    900497號鑑驗書（見偵卷第165頁）、衛生福利部草屯療養
    院109年10月8日草療鑑字第1090900498號鑑驗書（見偵卷第
    167頁）、車牌號碼000-0000號自用小客車之車輛詳細資料
    報表（見偵卷第257頁）、證人甲○○在臺中市○○區○○路00000
    號之搜索扣押筆錄暨扣押物品目錄表（見偵卷第97至107頁
    ）、證人乙○○在臺中市○○區○○0路0段000號前之搜索扣押筆
    錄暨扣押物品目錄表、自願受搜索同意書（見偵卷第147至1
    59頁）、證人甲○○毒品案之查獲現場照片（見偵卷第121至1
    22頁）、證人乙○○毒品案之查獲現場照片（見偵卷第169至1
    71頁）在卷可稽，則此等事實，首堪認定。
　㈡被告雖以前詞置辯，惟查：　
　⒈證人甲○○歷次之證述如下：
　⑴於偵查中具結證述：109年9月28日我在臺中市北屯區景賢路
    有為警盤查，警方在我身上查到1包K他命，K他命是向一部
    白色車子買的，時間是同一天在被警方查獲前不久，對方是
    到我家樓下賣給我，我是看微信跟對方聯絡的，我只記得這
    部白色現代廠牌的車子，我都是站在車外與他交易，對方是
    把副駕駛座的窗戶後，就一手交錢一手交貨，經提示手機翻
    拍照片就是我與對方聯絡的對話，就是跟他叫東西，「4」
    就是指4克，「改2」就是改買2克，對方在6點48分跟我說「
    哥哥到了」就是那部白色車子要到了，對方就會停在我家門
    口，我就認該部白色的車子，我買2克K他命是5千元等語（
    見他字第8059號卷第183至185頁）。
　⑵於原審審理中具結證述：我有被警方攔查，當場警方在我身
    上有扣到一包K他命，K他命是警方查獲前幾分鐘跟一部白色
    車子裡面的人買的，我都沒看到人，因為他們只會搖一小格
    窗戶下來而已，拿了就走，我看不清楚，我是用微信跟白色
    車子裡面的人聯絡購買K他命，對方微信內容如同我被扣案
    手機截圖，經提示偵卷第113至119頁手機截圖中有寫「鐵觀
    音進口服飾，數量有限，趕緊搶購」等內容，就是我收到發
    送販賣毒品的訊息以及我跟對方聯絡的內容，手機截圖「鐵
    觀音進口服飾，數量有限，趕緊搶購，2：5000」就是賣K他
    命，「2：5000」是2克5000元的意思，手機截圖中我傳一個
    「4」是我要買4克的意思，而「改2」是改成2克的意思，我
    們約在景賢路那邊交易，手機截圖中18時48分對方傳訊息說
    「哥哥到了喔」，應該是對方已經到了我們指定的交易地點
    ，通話之後我有買到K他命2公克，我交付給對方5000元，我
    跟對方電話聯絡之後，後來約在景賢路本案查獲地點，對方
    是開一台白色車子來，我買完毒品是要回家，我在那邊等送
    便當的，那天沒有叫計程車要出去等語（見原審卷第159至1
    82頁）。
　⒉證人乙○○歷次之證述如下：
　⑴於偵查中具結證述：毒品咖啡包來源是我向一個微信暱稱「
    糖村」的人買的，因為他有貼文章的朋友圈，是109年9月28
    日也就是剛被查獲前跟他買的，地點就是在我家樓下，我向
    對方以2包咖啡包共1千元購買，對方是開一輛白色現代廠牌
    的小客車過來，車牌我不太清楚，我沒有看清楚對方長相，
    但我認的出來，對方是高高瘦瘦的男生，我沒有看到他的正
    面，他沒有戴口罩，經提示的對話紀錄是傳我的地址給對方
    ，問對方到我家要多久，對方就會跟我回報時間，對方有問
    我需要什麼，我就說我要「喝」，對方就知道是要買咖啡包
    ，對方有問我要買幾包，我在微信上跟他說「2」，就是代
    表我要2包，對方就說OK，我有跟對方說我的衣服顏色是黑
    色，對方說白色就是他的車子是白色，我有上去這台車
　　，我是從副駕駛座後面上去，對方是坐在駕駛座，車上只有
    一個人，我們是一手交錢一手交貨等語（見他字第8059號卷
    第193至196頁）。
　⑵於原審審理中具結證述：我於109年9月28日下午7時43分許
　　，在我住家樓下有被警方查獲，當時警方在我身上有查獲兩
    包毒咖啡包，毒咖啡包是被查獲前幾分鐘買的，我是用微信
    跟賣家聯絡要購買毒品咖啡包，經提示原審卷第87至89頁證
    人手機截圖中，有一個叫「糖村」的，內容有「鐵觀音進口
    禮盒，新飲品上市」就是我購買毒品所聯絡的賣家，我購買
    的是小丑女，「飲品一律500」就是一包500元，小丑女是毒
    品咖啡包，手機截圖我有回「我在這大概多久到、要喝的」
　　，有傳一個「2」，這「2」就是我要買兩包毒品咖啡包的意
    思，下午7時43分對方回說「到了喔」，這時候是對方跟我
    說他已經到現場，我就下去跟他見面，後來我上白色現代的
    車，我坐在後座，車上有駕駛一人，1000元就交給他，他交
    給我毒品咖啡包2包，我就下車，我當天沒有另外叫車要去
    何處等語（見原審卷第159至182頁）。
　⒊本院審酌證人甲○○、乙○○歷次證述之內容，前後大致相符，
    且於偵查及原審審理中均經具結，應足擔保其等證詞之憑信
    性，其等均與被告並不相識，並無仇怨，誠無必要冒刑法偽
    證罪之重罪風險，虛編杜撰不實情節設詞誣陷被告之必要；
    又勾稽其等前開證述情節，均係於109年9月28日晚間6
　　、7時多許，分別在不同地點，向駕駛同輛汽車前來之被告
    ，購得上開毒品，其等旋即遭警查獲，而扣得毒品送驗後，
    確有上開毒品成分，顯見其等有關如何與被告交易毒品之證
    詞內容互核相符，均屬信實，可堪採信。
　⒋從而，綜觀證人甲○○、乙○○前開證述，可認其等於上開時間
    ，均係以微信通訊軟體與被告聯繫交易愷他命、毒品咖啡包
    事宜，被告遂駕駛向證人黃譯學借得之車牌號碼000-0000號
    白色自用小客車前往約定地點，並分別販賣愷他命1包
　　、毒品咖啡包2包予證人甲○○、乙○○，復向其等收受購毒價
    金5000元、1000元等情，堪以認定。
　⒌再者，⑴觀諸證人甲○○、乙○○為警查獲後，所提供收受毒品廣
    告訊息之內容（見偵卷第115頁；原審卷第81、89頁
　　），可知其等於交易前，均有收受內容為「鐵觀音進口服飾
    。數量有限！趕緊搶購。2：5000」、「新飲品上市了。飲
    品一律500。小丑女」等販賣愷他命、毒品咖啡包之相同廣
    告訊息，而其上所載「2：5000」、「飲品一律500。小丑女
    」，亦分別與證人甲○○、乙○○所稱購買毒品之價格、重量或
    毒品咖啡包外包裝樣式相符，堪認證人甲○○、乙○○上揭證述
    情詞應屬信而有徵。⑵參酌證人甲○○、乙○○
　　聯絡買賣毒品事宜之對話紀錄內容，於證人甲○○聯絡部分
　　，雙方有提及「老板要什麼服務」、「4」、「改2」、「OK
　　」、「哥哥到了喔」、「OK」等語；而於證人乙○○聯絡部分
    ，雙方則係提及「我在這大概多久到」、「需要什麼」、
　　「要喝的」、「幾個」、「2」、「到了說」、「OK」、「
　　到了喔」等語，此有證人甲○○之手機對話紀錄翻拍照片（
　　見偵卷第113至119頁）、臺中市政府警察局第二分局110年9
    月1日中市警二分偵字第1100036555號函暨檢附之證人甲○○
    、乙○○與毒品上手之微信對話聊天紀錄（見原審卷第73
　　、77至117頁）可稽；而依該等對話紀錄，雙方均有談及「4
　　」、「改2」、「要喝的」、「幾個」、「2」等暗語，確認
    毒品交易之種類及數量，足認上開對話確實是為進行毒品交
    易所為無訛。⑶衡之證人甲○○、乙○○與微信通訊軟體暱稱「L
    AKING」、「糖村」確認交易之毒品種類、數量後，被告即
    駕車前往約定交易地點，益證被告確實係與證人甲○○
　　、乙○○聯絡交易毒品事宜之人，而前來上開相約地點與其等
    交易等情，足堪認定。
　⒍毒品危害防制條例第4條規定之販賣毒品罪，係以行為人意圖
    營利而為販入或賣出毒品之行為，為其要件。至於其是否因
    而獲利，以及所獲之利益是否為現金，均非所問（最高法院
    99年度台上字第6007號判決意旨參照）。而販賣毒品係違法
    行為，非可公然為之，有其獨特之販售管道及模式，既無公
    定價格，且不論瓶裝或袋裝之毒品，均可任意分裝或增減其
    分量，因此每次買賣之價格與數量，可能隨時依雙方關係深
    淺、資力、需求量及對行情之認知、來源是否充裕、查緝鬆
    嚴、購買者被查獲時供述購買對象之可能風險評估等，而異
    其標準，非可一概而論。本案被告否認有販賣毒品情事，自
    無從查證其購入毒品之價格及購入後再以如前述價格販出
　　，其間可獲得之具體利潤額。然近年來政府為杜絕毒品之氾
    濫，對於查緝施用及販賣毒品之工作，無不嚴加執行，販賣
    毒品又係重罪，設若無利可圖，衡情一般人當無可能鋌而走
    險，貿然為販賣毒品之舉。因此販賣利得，除非坦承，或帳
    冊價量均臻明確外，委難察得實情。職是之故，縱未明確查
    得販入賣出之實際差價，但除別有事證，足認係按同一價格
    轉讓，確未牟利外，尚難執此即認非法販賣之事證有所不足
　　，致知過坦承者難辭重典，飾詞否認者反得逞僥倖，而失情
    理之平。是本案被告若無營利之意圖，豈有甘冒風險，先刊
    登、發送毒品廣告訊息，復與證人甲○○、乙○○聯絡交易毒品
    事宜，再駕車前往約定地點販賣毒品予證人甲○○、乙○○之理
    ，顯見被告確有從中牟利之意圖甚明。
　⒎被告雖辯稱其僅係接到白牌計程車的訂單，始駕車前往上開
    地點，到場後證人甲○○、乙○○均稱不要坐車了云云。然證人
    甲○○、乙○○於原審審理時，均具結證稱斯時係要購買毒品，
    並無叫車要前往他處等語（見原審卷第172至173、180頁）
    ；又被告倘確係接獲白牌計程車訂單，理應留存相關叫車紀
    錄，且其起初經警通知製作警詢筆錄之時間係109年12月22
    日（見偵卷第27頁），距離案發時間非久，亦應得以調出相
    關派車紀錄，然其卻稱無法提供相關紀錄等語（見偵卷第54
    頁；原審卷第44頁），已難信其所辯為真。況且，對照證人
    甲○○、乙○○與被告聯絡毒品交易事宜之對話紀錄時間，證人
    甲○○於109年9月28日晚間6時許，與被告聯繫並談及「4」、
    「改2」等語後，被告旋於同日晚間6時48分許駕車到場並回
    稱「哥哥到了喔」等語；證人乙○○則於109年9月28日晚間6
    時52分許，與被告聯繫並談及「要喝的
　　」、「幾個」、「2」等語後，被告旋於同日晚間7時43分許
    駕車到場並回稱「到了喔」等語，此有上開對話紀錄可參；
    而本院審酌被告分別與證人甲○○、乙○○聯絡毒品交易事宜後
    ，旋即駕車前往約定地點，兩者相距時間未久，且證人甲○○
    、乙○○亦係甫購得毒品後即為警查獲，並扣得上開毒品，就
    此前後歷程以觀，更可徵被告是與證人甲○○、乙○○聯絡毒品
    交易事宜後，始駕車前往約定地點販賣毒品，否則豈有可能
    會有如此恰巧之事。故被告所辯，顯不足採。
　⒏辯護人雖為被告辯護稱：證人甲○○偵查、審理中的證述不相
    符，他一直表示沒有看到車上的人是誰，而證人乙○○於偵查
    中說司機有戴口罩，有轉頭所以非常有印象是誰，但指認的
    對象是黃譯學，而非本案被告等語（見原審卷第216頁
　　）。查：⑴證人甲○○、乙○○前揭有關聯絡毒品交易、到場與
    駕駛白色汽車之人購買毒品並交付價金等證述情節，前後所
    述大抵相符，均堪採信，已如前述。⑵證人甲○○雖證稱其斯
    時站在車外，而販毒者係搖一小格窗戶下來交付毒品等語（
    詳如上開偵查、原審審理中之證述內容），然其已明確證稱
    係向駕駛該輛白色自用小客車之人購買毒品，而被告對於係
    其駕駛該車前往上開地點一節並不否認，又無其他第三人在
    場，是本院依據上開事證、說明，堪認即係被告駕車前往販
    賣毒品。⑶辯護人雖稱證人乙○○於偵查中稱司機有戴口罩云
    云，然證人乙○○於偵查中實係具結證稱：他沒有戴口罩等語
    （見他字第8059號卷第195頁），是辯護人所指
　　，應有誤會。⑷就辯護人所指證人乙○○指認對象錯誤部分
　　，證人乙○○於偵查中經檢察官提示指認犯罪嫌疑人紀錄表時
    ，雖指認編號6之證人黃譯學為與其交易毒品之人（見他字
    第8059號卷第195、199至201頁）；惟人類對於事物之觀察
    、認知及記憶，有其能力上之侷限性，絕無可能如攝影機或
    照相機般對於客觀上所發生或經歷之過程完整捕捉且具有再
    現性，且衡情一般人對於過往人事物之記憶，猶不免因時間
    等因素，而漸趨模糊甚至與其他經驗發生混淆，本難期證人
    對於交易對象、事實經過或現場情境完整掌握；而本院審酌
    其於偵查中縱有指認販毒對象錯誤之情形，然此或係因人之
    記憶侷限所致，且證人乙○○對於係向駕駛白色汽車到場之人
    購毒等節，前後所證尚屬一致，又有上開對話紀錄、現場照
    片可佐，故此一時指認錯誤之微瑕，尚難為有利於被告之認
    定。
　㈢綜上，本案事證明確，被告上開犯行，均洵堪認定，應依法
    論科。
三、論罪部分：
　㈠4-甲基甲基卡西酮、甲基-N,N-二甲基卡西酮，均屬毒品危  
    害防制條例第2條第2項第3款所列之第三級毒品。是核被告 
     所為，就犯罪事實欄一部分，係犯毒品危害防制條例第4條
      第3項之販賣第三級毒品罪；就犯罪事實欄二部分，係犯
  毒    品危害防制條例第9條第3項、第4條第3項之販賣第三級
  毒    品而混合二種以上之毒品罪。至於被告販賣前持有之上
  開    第三級毒品之重量，未達純質淨重5公克，不生應為販
  賣之    高度行為所吸收之問題，附此敘明。
　㈡就犯罪事實欄二部分，因毒品危害防制條例第9條第3項規定
    係屬分則之加重，為另一獨立之犯罪型態，而公訴意旨雖認
    被告此部分所為，僅係犯毒品危害防制條例第4條第3項之販
    賣第三級毒品罪，容有未洽，惟因基本社會事實同一，且業
    經公訴檢察官於原審審理時當庭更正起訴法條，並經原審及
    本院諭知被告此部分所犯法條（見原審卷第160、204至205
    頁；本院卷第41、99頁），自無礙被告防禦權之行使。而本
    院認被告此部分所為係犯公訴檢察官更正後之罪名，自無庸
    變更起訴法條（最高法院102年度台上字第2954號判決意旨
    參照）。
　㈢被告所犯前開2罪間，犯意各別，行為互殊，應予分論併罰。
　㈣原審認被告之犯行事證明確，適用論罪科刑之相關規定，並
    以行為人之責任為基礎，審酌被告明知第三級毒品不得非法
    （混合）販賣，竟仍為本案犯行，所為並非可取；兼衡被告
    仍飾詞否認犯行，犯後態度非佳；另考量其自陳之教育程度
　　、職業、家庭與生活經濟狀況（見原審卷第215頁）及其於
    本案之犯罪動機、目的、手段、犯罪所生之危害、獲得之價
    金等一切情狀，分別量處如附表主文欄所示之刑；暨審酌被
    告犯罪行為之不法與罪責程度、各罪彼此間之關聯性、數罪
    所反應被告人格特性與傾向等情狀，定其應執行之刑為有期
    徒刑8年6月，暨敘明沒收之理由（詳後述沒收部分），經
    核其認事用法均無違誤，量刑亦屬妥適，並無過重或失輕之
    情事。被告上訴意旨猶否認犯罪，尚非可採，業經本院詳述
    理由如上，是被告上訴為無理由，應予駁回。
四、沒收：
　㈠被告於如犯罪事實欄一、二所示之犯行中，各取得販賣價金5
    000元、1000元，核屬其各次販賣毒品之犯罪所得，既未扣
    案，應依刑法第38條之1第1項前段、第3項規定，分別於其
    所犯各罪刑項下宣告沒收，並於全部或一部不能沒收或不宜
    執行沒收時，追徵其價額。
　㈡犯毒品危害防制條例第4條之罪者，其供犯罪所用之物，不問
    屬於犯罪行為人與否，均沒收之，毒品危害防制條例第19條
    第1項定有明文。查被告所持發送毒品廣告並與證人甲○○、
    乙○○聯絡毒品交易事宜之上開不詳行動電話1支，雖未扣案
    ，仍應依毒品危害防制條例第19條第1項規定，於其所犯各
    罪刑項下宣告沒收，併依刑法第38條第4項規定，於全部或
    一部不能沒收或不宜執行沒收時，追徵其價額。
  ㈢販賣之一方已將毒品交付買方，既與賣方之販賣毒品案件脫
    離關係，自不能在賣方之本案判決，諭知將扣在買方之另案
    內毒品，予以沒收（最高法院100年度台上字第4909號刑事
    判決）。查被告為前開犯行時，該等愷他命、毒品咖啡包既
    經出售並完成交付證人甲○○、乙○○，即與被告本案販賣毒品
    案件脫離關係，自無從將經警在證人甲○○、乙○○處扣得之上
    開愷他命、毒品咖啡包予以沒收，併此敘明。
據上論斷，應依刑事訴訟法第368條，判決如主文。
本案經檢察官楊順淑提起公訴，檢察官乙○○到庭執行職務。
中　　華　　民　　國　　111 　年　　5 　　月　　25　　日
           刑事第十一庭    審判長法　官   張  意  聰
                                 法　官   田  德  煙
                                 法　官   周  瑞  芬
以上正本證明與原本無異。
如不服本判決應於收受送達後20日內向本院提出上訴書狀，其未
敘述上訴理由者，並得於提起上訴後20日內向本院補提理由書（
均須按他造當事人之人數附繕本）「切勿逕送上級法院」。因疫
情而遲誤不變期間，得向法院聲請回復原狀。
                                 
　　　　　　　　　　　　　　　　 書記官   涂  村  宇
　　　　　　　　　　　　　　　　 
中　　華　　民　　國　　111 　年　　5 　　月　　25　　日
附表：
編號 犯罪事實 原判決之主文 1 犯罪事實欄一部分 甲○○犯販賣第三級毒品罪，處有期徒刑柒年捌月。 未扣案之犯罪所得新臺幣伍仟元及行動電話壹支均沒收，於全部或一部不能沒收或不宜執行沒收時，追徵其價額。 2 犯罪事實欄二部分 甲○○犯販賣第三級毒品而混合二種以上之毒品罪，處有期徒刑柒年肆月。 未扣案之犯罪所得新臺幣壹仟元及行動電話壹支均沒收，於全部或一部不能沒收或不宜執行沒收時，追徵其價額。 


附錄本案論罪科刑法條全文
毒品危害防制條例第4條：
  製造、運輸、販賣第一級毒品者，處死刑或無期徒刑；處無  
    期徒刑者，得併科新臺幣3千萬元以下罰金。
  製造、運輸、販賣第二級毒品者，處無期徒刑或10年以上有  
    期徒刑，得併科新臺幣1千5百萬元以下罰金。
  製造、運輸、販賣第三級毒品者，處7年以上有期徒刑，得併 
     科新臺幣1千萬元以下罰金。
  製造、運輸、販賣第四級毒品者，處5年以上12年以下有期徒 
     刑，得併科新臺幣5百萬元以下罰金。
  製造、運輸、販賣專供製造或施用毒品之器具者，處1年以上 
     7年以下有期徒刑，得併科新臺幣1百50萬元以下罰金。
  前五項之未遂犯罰之。

毒品危害防制條例第9條：
  成年人對未成年人販賣毒品或犯前三條之罪者，依各該條項  
    規定加重其刑至二分之一。
  明知為懷胎婦女而對之販賣毒品或犯前三條之罪者，亦同。
  犯前五條之罪而混合二種以上之毒品者，適用其中最高級別  
    毒品之法定刑，並加重其刑至二分之一。